【裁判字號】    90,易,760
【裁判日期】    901225
【裁判案由】    贓物
【裁判全文】
台灣苗栗地方法院刑事判決                            九十年度易字第七六號
    公  訴  人  臺灣苗栗地方法院檢察署檢察官
    被      告  甲○○
右列被告因贓物案件，經檢察官提起公訴（九十年度偵字第二０一六號），本院判決
如左：
    主      文
甲○○收受贓物，累犯，處有期徒刑肆月，如易科罰金，以佰元折算壹日。
    事      實
一、甲○○曾於民國八十七年一月一日因違反麻醉藥品管理條例案件，經本院判處有
    期徒刑四月，甫於八十九年一月四日因易科罰金執行完畢。詎猶不知悔改，明知
    其新竹國際商業銀行卓蘭分行（下簡稱新竹商銀卓蘭分行）活期儲蓄存款帳戶，
    帳號：00000000000，其存款僅剩新台幣（下同）幾十餘元至百元，
    並於九十年三月間某日，已將上開帳戶存摺一本及提款卡一張，以一千五百元價
    格出售與綽號「小張」真實姓名、年籍不詳之成年男子。嗣乙○○所有之車牌號
    碼Ａ五─五九七九號自用小客車，於九十年四月十九日上午九時許，在彰化縣彰
    化市○○路○段四二九號前失竊，同日上午九時許至翌日（即二十日上午十一時
    許止），即有自稱姓「蔡」真實姓名、年籍不詳之成年男子，多次打電話至乙○
    ○0000000000號、0000000000號行動電話，向乙○○恐嚇
    稱：「你的車子在我手上，如想要回車子，就匯錢到新竹國際商業銀行卓蘭分行
    甲○○00000000000帳號戶頭中！」，而要求乙○○交付十一萬五千
    元，乙○○因心生畏懼，經雙方協調結果，乙○○乃允諾交付四萬元贖車，並於
    九十年四月十九日十四時許，自彰化市第一信用合作社和美分社匯款四萬元至甲
    ○○之上開帳戶內。甲○○明知其上開帳戶內之存款為來路不明之贓物，仍基於
    收受贓物之故意，於同年四月二十日十三時十五分許，至新竹商銀卓蘭分行，向
    不知情之銀行經辦佯稱伊存摺、印章及提款卡遭竊，申請補發存摺、變更印鑑卡
    ，並於辦妥後，自上開帳戶中提領現金三萬三千元（帳戶餘額剩八千零三元），
    經在場埋伏守候之員警當場查獲，始查悉上情。
二、案經苗栗縣警察局大湖分局報請臺灣苗栗地方法院檢察署檢察官偵查起訴。
    理      由
一、訊據被告甲○○對於右揭時、地，明知其新竹商銀卓蘭分行活期儲蓄存款帳號：
    00000000000內之存款四萬元並非其所有，而自其帳戶中提領現金三
    萬三千元之事實固坦承不諱，惟矢口否認有何贓物犯行，辯稱：伊不知帳戶內之
    金額係屬贓款，伊並無收受該磁片之故意云云。惟查，被告自其帳戶中提領現金
    三萬三千元，係屬被害人乙○○因其自用小客車失竊，而遭自稱姓蔡之成年男子
    恐嚇，因心生畏懼而自彰化市第一信用合作社和美分社匯款四萬元至甲○○之上
    開帳戶內之一部分金額，已據證人即被害人乙○○於警訊中證述屬實，並有贓物
    認領保管單正本、匯款回條正本、被告新竹商銀卓蘭分行活期儲蓄存款存摺影本
    、取款條影本各一紙在卷可稽，是其提領之金額係屬因恐嚇取財罪之贓物，自堪
    認定。次查，被告學歷係高中肆業，又曾從事水電工作，而任何人皆可至金融機
    構開立存款帳戶，且亦可重複在不同金融機構開戶，是欲擁有存款帳戶，並無實
    際上困難，被告並非毫無智識、社會經驗之人，對上開常情，理應知之甚詳。況
    徵諸被告於本院審理中既自承：伊係看見綽號「小張」登報收購存摺，始將其存
    摺及提款卡以一千五百元出售與綽號「小張」之人，且伊出售存摺時亦感奇怪，
    為何綽號「小張」收購那麼多存摺等語（參見本院九十年十二月十一日審判筆錄
    ），其內心應知之綽號「小張」登報收購存摺之目的，係在於供作犯罪之用，否
    則其何須花費金錢購買人頭存款帳戶，而不自己開戶？參以證人即新竹商銀卓蘭
    分行行員詹偉均於警訊中亦證述：被告於九十年四月二十日上午曾打電話至銀行
    詢問為何伊提款卡無法領錢等語（參見臺灣苗栗地方法院檢察署九十年度偵字第
    二０一六號偵查卷第五十一頁正面），其既已知其存摺已出售他人，且自己並未
    存款入其帳戶，則為何仍持提款卡去提款，並於申請補發存摺後提款，足證被告
    於提領上開款項時，其知悉所提領之金額係屬來路不明之贓物甚明。是被告上開
    辯解，顯係事後卸責之詞，不足採信。從而，本件事證明確，被告收受贓物犯行
    洵堪認定，應予依法論科。
二、核被告甲○○所為，係犯刑法第三百四十九條第一項之收受贓物罪。被告曾於八
    十七年一月一日因違反麻醉藥品管理條例案件，經本院判處有期徒刑四月，甫於
    八十九年一月四日因易科罰金執行完畢，此有臺灣高等法院檢察署刑案紀錄簡覆
    表一紙在卷可徵，其受有期徒刑之執行完畢後，五年以內再犯本件有期徒刑以上
    之罪，為累犯，應依刑法第四十七條規定加重其刑。爰審酌被告前有多次犯罪前
    科素行不佳、犯罪動機、所生危害程度及犯罪後猶矢口否認犯行態度不佳等一切
    情狀，量處如主文所示之刑，並諭知易科罰金之折算標準，以示懲儆。
據上論斷，應依刑事訴訟法第二百九十九條第一項前段，刑法三百四十九第一項、第
四十七條、第四十一條第一項前段、罰金罰鍰提高標準條例第一條前段、第二條，判
決如主文。
本案經檢察官李基彰到庭執行職務。
中      華      民      國      九十      年    十二    月    二十五    日
                                  臺灣苗栗地方法院刑事第二庭
                                      法  官  吳  炳  桂
右正本證明與原本無異。
如不服本判決，應於送達後十日內向本院提出上訴狀（須附繕本），上訴於台灣高等
法院台中分院。
                                      書記官  楊  慧  萍
中      華      民      國      九十      年    十二    月    二十七    日
附錄本判決論罪科刑法條全文：
刑法第三百四十九條第一項：
收受贓物者，處三年以下有期徒刑、拘役或五百元以下罰金。


司法院資訊處製作；財團法人民間司法改革基金會備份。
